【裁判字號】    99,交易,51
【裁判日期】    991018
【裁判案由】    過失致死
【裁判全文】
臺灣高雄地方法院刑事判決              99年度交易字第51號
公  訴  人  臺灣高雄地方法院檢察署檢察官
被      告  丙○○
選任辯護人  黃呈祿律師
上列被告因過失致死案件，經檢察官提起公訴（98年度偵字第30
231 號），本院判決如下：
    主  文
丙○○犯過失致人於死罪，處有期徒刑月，如易科罰金，以新
台幣壹仟元折算壹日。緩刑貳年。
    事  實
一、丙○○於民國98年9 月5 日下午8 時8 分許，騎乘車號280-
    CDH 號重型機車，沿高雄縣岡山鎮○○路北往南方向行駛，
    行經該路19號前時，本應注意車前狀況，隨時採取必要之安
    全措施，且當時天候雨，夜間有照明，路面濕潤、無缺陷、
    無障礙物，視距良好，並無不能注意之情事，竟疏未注意車
    前狀況，撞及未行走於行人專用道而在上開路段機慢車優先
    道上徒步行走之蘇榆婕，致蘇榆婕倒地，因此受有顱內出血
    之傷害，經送劉光雄醫院轉國立成功大學醫學院附設醫院救
    治後，終於98年10月6 日23時25分許因上揭傷害不治死亡。
    丙○○於肇事後，犯罪未被發覺前，主動向現場處理之員警
    表明為交通事故肇事者，並願接受裁判。
二、案經高雄縣政府警察局岡山分局報告高雄地方法院檢察署檢
    察官偵查起訴。
    理  由
一、證據能力部分：
    按「被告以外之人於審判外之陳述，雖不符前四條之規定，
    而經當事人於審判程序同意作為證據，法院審酌該言詞陳述
    或書面陳述作成時之情況，認為適當者，亦得為證據。當事
    人、代理人或辯護人於法院調查證據時，知有第159 條第1
    項不得為證據之情形，而未於言詞辯論終結前聲明異議者，
    視為有前項之同意」，刑事訴訟法第159 條之5 定有明文。
    又當事人、代理人或辯護人於調查證據時，知有本法第159
    條之5 第1 項不得為證據之情形，卻表示「對於證據調查無
    異議」、「沒有意見」等意思，而未於言詞辯論終結前聲明
    異議者，應視為已有將該等傳聞證據採為證據之同意（參見
    該條之立法理由）。本件檢察官、辯護人及被告於本院準備
    程序，就本判決所引用各項證據（含傳聞證據、非傳聞證據
    及符合法定傳聞法則例外之證據）之證據能力，均表示無意
    見，且於本院言詞辯論終結前，檢察官及被告等人對於卷附
    具有傳聞證據性質之證據，既均已知其情，均未聲明異議，
    本院認該具有傳聞證據性質之證據，並無任何違法取證之不
    適當情形，以之作為證據使用係屬適當，自得採為認定被告
    等人犯罪事實之證據。
二、上揭犯罪事實業據被告丙○○於本院審理時坦承不諱，核與
    證人甲○○、乙○○於本院審理時證述之情節相符，並有道
    路交通事故現場圖、道路交通事故調查報告表(一)(二)各1 紙、
    現場照片16張、劉光雄醫院函及病歷、國立成功大學醫學院
    附設醫院函及病歷、相驗屍體證明書、檢驗報告書、高雄縣
    政府警察局道路交通事故肇事人自首情形紀錄表、高雄縣政
    府警察局岡山分局99年2 月3 日高縣岡警偵字第0990000641
    號函、員警職務報告、訪查地點位置圖各1 份及查訪表4 份
    、高雄縣政府警察局岡山分局99年5 月11日高縣岡警交字第
    0990031775號函、員警職務報告、現場圖各1 份、現場照片
    4 紙、國立成功大學醫學院附設醫院99年6 月17日成附醫外
    字第0990010177號函、高雄縣政府警察局岡山分局99年6 月
    10日高縣岡警偵字第0990008033號函各1 紙在卷可稽，被害
    人蘇榆婕係因被告肇事之傷害而身亡乙節有上揭國立成功大
    學醫學院附設醫院99年6 月17日成附醫外字第0990010177號
    函所附之病患診療資料摘錄表附卷為憑，被告之自白與事實
    相符，本案事證明確，被告犯行洵堪認定，應予依法論科。
三、核被告所為係犯刑法第276 條第1 項過失致死罪。被告於肇
    事後仍停留於案發現場，並於有偵查犯罪權限之機關及公務
    員發覺其犯罪前，主動向負責處理之員警自承係其駕車發生
    前揭車禍，進而接受裁判等情，有卷附高雄縣政府警察局道
    路交通事故肇事人自首情形紀錄表1 份可證，是其此舉當認
    合於自首要件，爰依刑法第62條前段規定減輕其刑。又辯護
    意旨雖以本件應係被害人擬穿越維仁路而進入快車道致發生
    本件事故，故應依道路交通管理處罰條例第86條第2 項（辯
    護意旨誤載為第85條第2 項）規定減輕其刑云云，惟查，本
    件尚無證據可直接證明被害人被撞擊地點係位於快車道上，
    是應無該條規定之適用，附此敘明。爰審酌被告因駕車疏失
    釀成本件道路交通事故，所造成之損害係屬重大而無可回復
    ，惟念及被害人對於本件車禍亦有過失，且被告前未曾受有
    期徒刑以上刑之宣告，有臺灣高等法院被告前案紀錄表1 份
    可按，素行尚佳，又犯後坦承犯行，業已與被害人家屬達成
    民事和解，履行完畢，有和解筆錄及匯款委託書、匯款回條
    、匯款申請書各1 份等件在卷可稽，堪認具有悔意之犯後態
    度，暨其犯罪之動機、目的及其品行、現從事製造業並於研
    究所在職進修，人生態度積極上進等一切情狀，量處如主文
    所示之刑，及諭知易科罰金之折算標準，以示懲儆。另被告
    未曾因故意犯罪受有期徒刑以上刑之宣告，有前開被告前案
    紀錄表1 份在卷可證，本次係因一時疏失而犯罪，惡性並非
    重大，且被告已與被害人家屬達成和解，堪認具有悔意，已
    如前述，經此次教訓當知所警惕，應無再犯之虞，本院綜合
    前述情形，認本件宣告之刑以暫不執行為適當，乃併諭知緩
    刑2 年，以勵自新。
據上論斷，應依刑事訴訟法第299 條第1 項前段，刑法第276 條
第1 項、第62條前段、第41條第1 項前段、第74條第1 項第1 款
，刑法施行法第1 條之1 ，判決如主文。
本案經檢察官吳明駿到庭執行職務。
中    華    民    國    99    年    10    月    18    日
                    交通法庭   法  官  黃宣撫
以上正本證明與原本無異。
如不服本判決應於收受送達後10日內向本院提出上訴書狀，並應
敘述具體理由；如未敘述上訴理由者，應於上訴期間屆滿後20日
內向本院補提理由書（均須按他造當事人之人數附繕本）「切勿
逕送上級法院」。
中    華    民    國    99    年    10    月    18    日
                               書記官  葉正昭
附錄本案論罪科刑法條：
中華民國刑法第276條
（過失致死罪）
因過失致人於死者，處2 年以下有期徒刑、拘役或2 千元以下罰
金。
從事業務之人，因業務上之過失犯前項之罪者，處5 年以下有期
徒刑或拘役，得併科3 千元以下罰金。

司法院資訊處製作；財團法人民間司法改革基金會備份。
